【裁判字號】    90,訴,314
【裁判日期】    900608
【裁判案由】    違反毒品危害防制條例
【裁判全文】
臺灣基隆地方法院刑事判決                            九十年度訴字第三一四號
    公  訴  人  臺灣基隆地方法院檢察署檢察官
    被      告  甲○○
右列被告因違反毒品危害防制條例案件，經檢察官提起公訴（九十年度毒偵字第七四
七號），本院判決如左：
    主  文
甲○○施用第一級毒品，累犯，處有期徒刑捌月；又連續施用第二級毒品，累犯，處
有期徒刑陸月。應執行有期徒刑壹年。
    事  實
一、甲○○前因犯傷害罪，經本院判處有期徒刑三月，於民國八十九年六月三日執行
    完畢，又曾因施用第二級毒品安非他命，先後二次送觀察、勒戒結果，認無繼續
    施用毒品之傾向，由台灣基隆地方法院檢察署檢察官分別於八十八年四月六日、
    八十九年九月二十五日，以八十八年度偵緝字第九Ｏ號、八十九年度毒偵緝字第
    三Ｏ八號處分不起訴確定。竟仍不知悔改，復基於概括犯意，自前案判決後之九
    十年三月底起至同年四月二日止，在基隆市○○路朋友家中，以安非他命置於玻
    璃球內燒烤成霧狀吸食之方式，連續施用第二級毒品安非他命多次。
二、甲○○又另行起意，於九十年四月二日晚間八時五分許為警採尿前二日內某時，
    在不詳地點，施用第一級毒品海洛因。嗣於九十年四月二日下午七時許，為警通
    知其到場採尿送驗結果，呈嗎啡陽性反應而查獲。
三、案經基隆市警察局第四分局報請台灣基隆地方法院檢察署檢察官偵查起訴。
    理  由
一、右開連續施用第二級毒品安非他命之事實，業據被告甲○○於本院審理時坦承不
    諱，且被告於九十年四月二日被查獲當日所採尿液，經送台灣檢驗科技股份有限
    公司檢驗結果，確呈安非他命陽性反應，有該公司出具之濫用藥物尿液檢驗報告
    一紙附卷可稽，堪信被告前開自白為真實。
二、訊據被告雖否認有施用第一級毒品海洛因犯行，辯稱：安非他命是朋友請其吸食
    ，不知道裡面是否摻有海洛因云云。然查，被告被查獲當日所採尿液，經送驗結
    果，呈嗎啡陽性反應，有前述濫用藥物尿液檢驗報告在卷足憑。查一般人注射海
    洛因後經體內吸收代謝約三十分鐘後，以嗎啡型態為主開始排入尿中，且以最初
    六至十二小時排泄量最多。若以日計，約有百分之八十之毒品代謝物（嗎啡）可
    在注射後二十四小時內，陸續由尿中排出體外，剩餘量則可能在數日內分別排出
    體外，有法務部調查局九十年四月十二日（九十）陸（一）字第九Ｏ一三三三三
    五號函在卷可參。再者，台灣檢驗科技股份有限公司係以酵素免疫分析法為初步
    檢驗，另以精密之氣相層析質譜儀法為確認檢驗，以被告尿液中被檢出之嗎啡濃
    度高達二二三ＯNG/ML 而言，不可能會有偽陽性之反應，亦有前開檢驗報告在卷
    足憑，被告空言否認施用海洛因，無非卸責之詞，不足採信。
三、又被告曾因施用第二級毒品安非他命，先後二次送觀察、勒戒結果，認無繼續施
    用毒品之傾向，由台灣基隆地方法院檢察署檢察官分別於八十八年四月六日、八
    十九年九月二十五日，以八十八年度偵緝字第九Ｏ號、八十九年度毒偵緝字第三
    Ｏ八號處分不起訴確定，有不起訴處分書二份及台灣高等法院被告全國前案紀錄
    表、台灣基隆地方法院檢察署被告刑案資料查註紀錄表在卷足憑，被告三犯施用
    毒品之罪證明確，應予依法論科。
四、核被告所為，係犯毒品危害防制條例第十條第一項、第二項之施用第一級及第二
    級毒品罪。其持有第一級、第二級毒品之低度行為，應為施用第一級、第二級毒
    品之高度行為所吸收，均不另論罪。被告先後多次施用第二級毒品安非他命之犯
    行，時間緊接，罪名相同，顯係基於概括犯意而為，應就該部分論以連續犯一罪
    ，並依法加重其刑。又被告所犯上開二罪間，犯意各別，罪名互殊，應分論併罰
    。查被告前因犯傷害罪，經本院判處有期徒刑三月，於八十九年六月三日執行完
    畢，有台灣高等法院被告全國前案紀錄表在卷可按，其於五年以內再犯有期徒刑
    以上之本罪，為累犯，其施用海洛因部分，應依法加重其刑，連續施用安非他命
    部分，應遞予加重其刑。爰審酌被告曾因施用第二級毒品，經送觀察、勒戒結果
    ，認無繼續施用毒品傾向，由檢察官處分不起訴後，仍不知悛悔，復再施用第一
    級、第二級毒品及其犯罪之動機、目的、手段，非法施用毒品戕害身心健康，對
    國家社會所生之危害，及其犯罪後態度等一切情狀，量處如主文所示之刑，並定
    其應執行之刑，以示懲儆。
據上論斷，應依刑事訴訟法第二百九十九條第一項前段，毒品危害防制條例第十條第
一項、第二項、刑法第十一條前段、第五十六條、第四十七條、第五十一條第五款，
判決如主文。
本案經檢察官周慶華到庭執行職務
中      華      民      國      九十      年    六    月       八       日
                                    臺灣基隆地方法院刑事第三庭
                                          法  官    陳  培  仁
右正本證明與原本無異。
對於本件判決如有不服，應於收受送達後十日內，向本院提出上訴書狀，上訴於臺灣
高等法院，並按他造當事人之人數附具繕本。
                                          書記官    施  鴻  均
中      華      民      國      九十      年    六    月      十二      日
附錄論罪法條
毒品危害防制條例第十條：
施用第一級毒品者，處六月以上五年以下有期徒刑。
施用第二級毒品者，處三年以下有期徒刑。


司法院資訊處製作；財團法人民間司法改革基金會備份。
